【裁判字號】    98,訴,1198
【裁判日期】    981027
【裁判案由】    違反毒品危害防制條例
【裁判全文】
臺灣彰化地方法院刑事判決              98年度訴字第1198號
公  訴  人  臺灣彰化地方法院檢察署檢察官
被      告  甲○○
                    （現另案於臺灣臺中女子監獄執行中）
上列被告因違反毒品危害防制條例案件，經檢察官提起公訴（98
年度偵字第4992號、第5116號），本院判決如下：
    主  文
甲○○犯如附表一所示之罪，各處如附表一所示之宣告刑（含主
刑及從刑）。應執行有期徒刑捌年拾月。未扣案之販賣第一級毒
品所得新臺幣貳仟元沒收，未扣案之販賣第二級毒品所得新臺幣
貳萬伍仟元沒收，如全部或一部不能沒收時，均以其財產抵償之
。如附表二、三所示之物均沒收，如全部或一部不能沒收時，均
追徵其價額，或以其財產抵償之。
        犯罪事實
一、甲○○（綽號阿軟）明知海洛因、甲基安非他命分別屬毒品
    危害防制條例第2條第2項所列管之第一、二級毒品，不得非
    法持有、販賣，竟分別基於販賣第一、二級毒品海洛因、甲
    基安非他命以牟利之犯意，自民國96年10月間某日起，持用
    行動電話0000000000、0000000000、0000000000號作為販賣
    毒品之聯絡工具，與附表一編號1至5所示之購毒者張雅惠、
    詹清鴻、陳錦松、陳洋安、乙○○接洽後，分別於附表一編
    號1至5所示之時間、地點，販賣第一、二級毒品予張雅惠、
    詹清鴻、陳錦松、陳洋安、乙○○。嗣經通訊監察後於98年
    5月13日通知甲○○到案而查獲上情。
二、案經彰化縣警察局移送臺灣彰化地方法院檢察署檢察官偵查
    起訴。
    理  由
壹、證據能力部分：
一、按刑事訴訟法第165條之1第2項規定：「錄音可為證據者，
    審判長應以適當之設備，顯示聲音，使當事人、代理人、辯
    護人或輔佐人辨認或告以要旨」，乃就新型態證據之開示、
    調查方法而為之規定；所謂「以適當之設備，顯示」，通常
    以勘驗為之，重在辨別錄音聲音之同一性，兼及錄音內容之
    真實性。偵查犯罪機關依法定程序監聽之錄音，應認該監聽
    所得之錄音帶，始屬調查犯罪所得之證據，但依據監聽錄音
    結果予以翻譯而製作之通訊監察譯文，乃該監聽錄音內容之
    顯示，此為學理上所稱之派生證據，屬於文書證據之一種。
    此於被告或訴訟關係人對其譯文之真實性發生爭執或有所懷
    疑時，法院固應依刑事訴訟法第165條之1第2項規定勘驗該
    監聽之錄音帶踐行調查證據之程序，以確認該錄音聲音是否
    為本人及其內容與通訊監察譯文之記載是否相符；然如被告
    或訴訟關係人對其監聽錄音之譯文真實性並不爭執，顯無辨
    認其錄音聲音之調查必要性。是法院於審判期日就此如已踐
    行提示通訊監察譯文供當事人辨認或告以要旨，使其表示意
    見等程序並為辯論者，其所為之調查證據程序即無不合（最
    高法院96年度台上字第1869號判決參照）。本案被告、選任
    辯護人、檢察官等人均未聲請勘驗播聽任何段落之監聽錄音
    帶，且本院於審判期日調查證據，於提示通訊監察譯文供當
    事人辨認及告以要旨等程序，被告及其選任辯護人暨檢察官
    等人均表示無意見，有本院審判筆錄可稽，是此部分被告及
    其選任辯護人對於卷附監聽譯文內容之真正既不爭執，且上
    開0000000000、0000000000、0000000000被告使用之門號，
    所為之通訊監察，係檢察官依通訊監察法向本院聲請核發實
    施，有本院通訊監察書影本、聲監卷宗影本附本院卷內可憑
    ，符合通訊保障及監察法之法定程序，並經合議庭於審理期
    日踐行書證之法定調查證據程序，自具有證據能力。
二、證人於偵查中經張雅惠、詹清鴻、陳錦松、陳洋安、乙○○
    具結之證言，按卷內資料查無顯不可信之情形，依刑事訴訟
    法第159 條之1第2項規定，亦認有證據能力，當得作為證據
    。
三、本案所有引用之證據，被告、辯護人、檢察官均不爭執其證
    據能力，本院審酌下列證據之取得亦無不法情形，故下列證
    據之證據能力均無疑義。
貳、實體部分：
一、上開犯罪事實，業據被告甲○○於檢察官偵查中及本院審理
    時均坦承不諱，核與證人張雅惠、詹清鴻、陳錦松、陳洋安
    、乙○○於檢察官偵查中所證述之情節均相符；此外，復有
    被告所使用之0000000000、0000000000、0000000000號行動
    電話門號通訊監察譯文附卷可稽，足認被告之自白應與事實
    相符。再查，邇來政府查緝毒品之施用或販賣執法甚嚴，使
    各類毒品均益趨量微價高，販賣者率有暴利可圖；又販賣毒
    品者，非可公然為之，亦無公定之價格，不論任何包裝，均
    可任意分裝增減分量，而每次買賣之價量，亦可能隨時依雙
    方間之關係深淺、資力、需求量及對行情之認知、來源是否
    充裕、查緝是否嚴緊，購買者被查獲時供述購買對象之可能
    性風險之評估等，因而異其標準，並機動調整，非可一概而
    論，販賣之利得除經坦承犯行或價量俱臻明確外，委難察得
    實情，販賣之人從價差或量差中牟利方式雖異，其意圖營利
    之非法販賣行為則一。查張雅惠、詹清鴻、陳錦松、陳洋安
    、乙○○雖不知被告販入毒品之成本為何，致無法查得販賣
    之實際利得為何，惟毒品均量微價高，且依一般社會通念以
    觀，販賣行為在通常情形下均係以牟利為其主要誘因及目的
    ，從而，舉凡其有償交易，除足反證其確另基於某種非圖利
    本意之關係外，通常尚難因無法查悉其販入價額作為是否高
    價賣出之比較，諉無營利之意思，阻卻販賣犯行之追訴。
    本件被告確有上開販賣毒品之行為，已經本院調查屬實，參
    以被告自承染有毒癮，亦無正當職業等情，顯然其係藉由販
    賣毒品賺取價差，以繼續購毒抵癮，其有營利之意圖應屬甚
    明，且已獲得相當之利益，要無疑義。綜上所述，被告上開
    販賣第一、二級毒品之犯行，均事證明確，洵堪認定。
參、論罪科刑：
一、最高法院95年5月23日刑事庭第八次會議決議，關於法律變
    更之比較適用原則，於比較時應就罪刑有關之共犯、未遂犯
    、想像競合犯、牽連犯、連續犯、結合犯，以及累犯加重、
    自首減輕暨其他法定加減原因（如身分加減）與加減比例等
    一切情形，本於統一性及整體性原則，綜其全部罪刑之結果
    而為比較。
二、被告行為後，毒品危害防制條例第4條、第17條業已修正，
    並於98年5月20日公布，同年月22日施行（按法規之制定與
    法規之修正，如有特定生效日之必要者，依中央法規標準法
    第14條或第20條第2項準用第14條之規定，應分別特定其施
    行日期。法規制定或前次修正基於特殊因素所特定之施行日
    期，並不適用於日後修正或再次修正之條文。又法律之制定
    或修正，若未明定施行日期者，中央法規標準法雖未規定應
    自何時生效，然法律既經制定或修正並經總統公布，自應依
    一般原則，自公布日起算至第3日發生效力。至於92年7月9
    日修正公布之毒品危害防制條例第36條規定：「本條例自公
    布後六個月施行。」其立法理由係謂：「(一)依修正草案第
    二條第三項規定，法務部需會同衛生署成立審議委員會每三
    個月定期檢討調整毒品之分級及品項，而本次新增第四級毒
    品，有需要在新法施行前先經該審議會檢討後再調整公布，
    爰預留六個月緩衝期，以利處理。(二)依本條例新修正之規
    定，有必要再訂定相關子法及修正相關法規，以配合本條例
    之施行，故亦有需要預留適當緩衝期，以利訂頒相關子法及
    相關法規之配合修正。」故該條規定，顯係因應該次修正之
    需，始預留適當之緩衝期。與本次之修正並未定有施行日期
    之特別規定，且亦未明示係基於何特殊因素而修正，自並不
    能適用92年7月9日修正公布之毒品危害防制條例第36條自公
    布後6個月施行之規定。），是被告犯後法律已有變更。
三、又修正前毒品危害防制條例第4條第1項之規定為：「製造、
    運輸、販賣第一級毒品者，處死刑或無期徒刑；處無期徒刑
    者，得併科新臺幣一千萬元以下罰金。」，而修正後毒品危
    害防制條例第4條第1項則規定為：「製造、運輸、販賣第一
    級毒品者，處死刑或無期徒刑；處無期徒刑者，得併科新臺
    幣二千萬元以下罰金。」；及修正前毒品危害防制條例第4
    條第2項之規定為：「製造、運輸、販賣第二級毒品者，處
    無期徒刑或七年以上有期徒刑，得併科新臺幣七百萬元以下
    罰金。」，修正後毒品危害防制條例第4條第2項則規定為：
    「製造、運輸、販賣第二級毒品者，處無期徒刑或七年以上
    有期徒刑，得併科新臺幣一千萬元以下罰金。」；另修正前
    毒品危害防制條例第17條之規定為：「犯第4條第1項至第4
    項、第5條第1項至第4項前段、第6條第1項至第4項、第7條
    第1項至第4項、第8條第1項至第4項、第10條或第11條第1項
    、第2項之罪，供出毒品來源，因而破獲者，得減輕其刑。
    」，修正後毒品危害防治條例第17條則規定：「犯第4條至
    第8條、第10條獲第11條之罪，供出毒品來源，因而查獲其
    他正犯或共犯者，減輕或免除其刑。犯第4條至第8條之罪於
    偵查及審判中均自白者，減輕其刑。」。被告甲○○於偵、
    審中均自白其犯行，從而，就販賣第一、二級毒品罪，依刑
    法第2條第1項之規定及前揭最高法院決議綜其全部罪刑新舊
    法比較之結果，修正後之法律規定顯較修正前有利於被告甲
    ○○，依刑法第2條第1項但書之規定，此部分自應適用被告
    甲○○裁判時之毒品危害防制條例。
四、核被告於附表編號1至4所為，分別係犯毒品危害防制條例第
    4條第2項之販賣第二級毒品罪。於附表編號5所為，均係犯
    毒品危害防制條例第4條第1項之販賣第一級毒品罪。被告持
    有第一級毒品海洛因、第二級毒品甲基安非他命之低度行為
    ，應分別為販賣第一級毒品海洛因、第二級毒品甲基安非他
    命之高度行為所吸收，均不另論罪。又被告犯毒品危害防制
    條例第4條第1項、第2項之販賣第一級、第二級毒品罪，並
    已於偵查、審理中均自白其犯賣第一級、第二級毒品之事實
    ，有如上述，爰依修正後毒品危害防治條例第17條之規定，
    減輕其刑。
五、再按，販賣第一級毒品罪之法定刑為死刑或無期徒刑，及販
    賣第二級毒品罪之法定刑為無期徒刑或七年以上有期徒刑，
    然同為販賣第一級、第二級毒品之人，其原因動機不一，犯
    罪情節未必相同，或有大盤毒梟者，亦有中、小盤之分，甚
    或僅止於吸毒者友儕間為求互通有無之有償轉讓者亦有之，
    其販賣行為所造成危害社會之程度自屬有異，法律科處此類
    犯罪，所設之法定最低本刑卻同為「死刑或無期徒刑」、「
    無期徒刑或七年以上有期徒刑」，不可謂不重。於此情形，
    倘依其情狀處以較輕之徒刑，即足以懲儆，並可達防衛社會
    之目的者，自非不可依客觀之犯行與主觀之惡性二者加以考
    量其情狀，是否有可憫恕之處，適用刑法第59條之規定酌量
    減輕其刑，期使個案裁判之量刑，能斟酌至當，符合比例原
    則。本件被告所犯販賣第一級毒品海洛因、第二級毒品甲基
    安非他命之犯行，固係無視國家對於杜絕毒品危害之禁令，
    應予非難，惟被告前後販賣毒品之數量，依其價錢估算，獲
    利非鉅，其犯罪之情節尚非至惡，相對於長期大量販賣毒品
    之大毒梟而言，其對社會治安及國民健康之危害顯然較小，
    且被告犯後坦承犯行，深表悔意，倘處以販賣第一級、第二
    級毒品法定本刑之最低刑度，無異失之過苛而不近情理，不
    免予人情輕法重之感，且難謂符合罪刑相當性及比例原則，
    更無從與大毒梟之惡行有所區隔，縱依上述毒品危害防制條
    例第17條之規定減輕其刑後所得之刑，仍嫌過重，在客觀上
    足以引起一般人之同情，情節尚堪憫恕，爰依刑法第59條之
    規定，對被告所犯前揭販賣第一、二級毒品犯行，均再酌量
    減輕其刑。
六、至被告於偵查中曾供出毒品來源，惟經本院函詢被告所供出
    毒品來源之追查結果，臺灣彰化地方法院檢察署檢察官函覆
    以:「本件毒品來源資訊不足，且時間過往許久，並未偵查
    或查獲。」等情，致未能破獲，自無從再對被告之犯行減輕
    其刑，附此敘明。
七、爰審酌被告無視於國家對於杜絕毒品犯罪之禁令，明知毒品
    對於身體健康之戕害，竟為貪圖不法利益，販賣予他人施用
    ，危害社會治安及國民健康，並助長施用毒品歪風，其因施
    用毒品而散盡家財、連累家人，或為購買毒品鋌而走險者，
    更不可勝計，本應予以嚴懲；惟斟酌被告犯後均坦承犯行，
    態度良好，堪認良心未泯，且其販賣毒品期間非長，所獲不
    法利益尚非鉅大，販售毒品數量亦非多等一切情狀，就被告
    販賣第一、二級毒品犯行，分別量處如主文所示之刑，並定
    其應執行刑，以資懲儆。
八、末按，（一）犯第4條之罪者，其供犯罪所用或因犯罪所得
    之財物，均沒收之，如全部或一部不能沒收時，追徵其價額
    或以其財產抵償之，毒品危害防制條例第19條第1項定有明
    文。又該條係採義務沒收主義。且金錢為代替物，重在兌換
    價值，而不在原物，自難拘泥於沒收原物之理論，認沒收販
    賣毒品所得之金錢，以當場查獲扣押者為限，苟能證明其為
    販賣毒品所得之金錢，均應予以沒收；又毒品危害防制條例
    第19 條第1項規定，犯第4條之罪者，其供犯罪所用或因犯
    罪所得之財物，均沒收之，如全部或一部不能沒收時，追徵
    其價額或以其財產抵償之。但該條項並無如同條例第18條第
    1項所定「不問屬於犯人與否，沒收之」之明文，自屬相對
    沒收主義之立法。是其應沒收之物，應以屬被告所有者為限
    ，最高法院92年度臺上字第5227號、95年度臺上字第305號
    判決意旨參照。本件被告因販賣第一級、第二級毒品所得，
    各如附表1至5所示之金額，雖均未扣案，仍應依上開毒品危
    害防制條例第19條第1項規定，分別宣告沒收，如全部或一
    部不能沒收時，各以其財產抵償之。（二）未扣案之行動電
    話三支，被告於警詢中供稱:「（0000000000、0000000000
    、0000000000號行動電話係由何人申設使用，與你何關係?
    ）0000000000、0000000000是以我本人名義申請使用，0000
    000000以何人名義申請我不記得，是我本人使用。」等語，
    經查0000000000、0000000000號行動電話號碼確為被告所申
    設，而0000000000號行動電話號碼則非被告所申設，有通聯
    調閱查詢單影本附卷可憑，是0000000000、0000000000號行
    動電話號碼之SIM卡為被告所有且分別供如附表一編號1、5
    所示犯行聯絡販賣毒品事宜所用之物，爰依毒品危害防制條
    例第19條第1項之規定宣告沒收；如全部或一部不能沒收時
    ，應追徵其價額或以其財產抵償之。再查，被告未供承上揭
    三行動電話號碼所搭配之話機為被告所有，尚不宜逕認為被
    告所有之物，故依上開規定不予宣告沒收，末此敘明。
據上論斷，應依刑事訴訟法第299條第1項前段，毒品危害防制條
例第4條第1項、第2項修正後、第17條、第19條第1項，刑法第2
條第1項、第11條、第59條、第51條第5款，判決如主文。
中    華    民    國    98    年    10    月    27    日
                  刑事第三庭    審判長法  官 姚銘鴻
                                      法  官 葉明松
                                      法  官 吳俊螢
以上正本證明與原本無異。
如不服本判決，應於收受判決後10日內向本院提出上訴書狀，並
應敘述具體理由；其未敘述上訴理由者，應於上訴期間屆滿後20
日內向本院補提理由書（均須按他造當事人之人數附繕本「切勿
逕送上級法院」）。
中    華    民    國    98    年    10    月    27    日
                                      書記官  林怡吟
附錄本判決論罪之法條：
毒品危害防制條例第4條
附表一：
┌──┬───┬───┬───┬───────┬───────┐
│編號│販賣  │販賣  │交易  │販賣毒品之種類│   主    文   │
│    │對象  │時間  │地點  │、金額（新臺幣│              │
│    │      │      │      │)及聯絡使用之 │              │
│    │      │      │      │電話號碼      │              │
├──┼───┼───┼───┼───────┼───────┤
│ 1  │張雅惠│96年11│臺中市│甲基安非他命、│甲○○販賣第二│
│    │      │月5日 │市政路│2,000元、     │級毒品，處有期│
│    │      │凌晨4 │與惠中│0000-000000   │徒刑貳年捌月。│
│    │      │時12分│路口  │              │未扣案因販賣第│
│    │      │之前4 │      │              │二級毒品所得新│
│    │      │日    │      │              │臺幣貳仟元沒收│
│    │      │      │      │              │，如全部或一部│
│    │      │      │      │              │不能沒收時，以│
│    │      │      │      │              │其財產抵償之。│
│    │      │      │      │              │如附表二所示之│
│    │      │      │      │              │物沒收，如全部│
│    │      │      │      │              │或一部不能沒收│
│    │      │      │      │              │時，追徵其價額│
│    │      │      │      │              │或以其財產抵償│
│    │      │      │      │              │之。          │
│    │      ├───┼───┼───────┼───────┤
│    │      │96年12│臺中市│甲基安非他命  │甲○○販賣第二│
│    │      │月15日│市政路│3.7公克、9,000│級毒品，處有期│
│    │      │凌晨4 │與惠中│元、          │徒刑貳年捌月。│
│    │      │時8分 │路口  │0000-000000   │未扣案因販賣第│
│    │      │許    │      │              │二級毒品所得新│
│    │      │      │      │              │臺幣玖仟元沒收│
│    │      │      │      │              │，如全部或一部│
│    │      │      │      │              │不能沒收時，以│
│    │      │      │      │              │其財產抵償之。│
│    │      │      │      │              │如附表三所示之│
│    │      │      │      │              │物沒收，如全部│
│    │      │      │      │              │或一部不能沒收│
│    │      │      │      │              │時，追徵其價額│
│    │      │      │      │              │或以其財產抵償│
│    │      │      │      │              │之。          │
├──┼───┼───┼───┼───────┼───────┤
│2   │詹清鴻│96年10│彰化縣│甲基安非他命、│甲○○販賣第二│
│    │      │月24日│竹塘鄉│3,000元、     │級毒品，處有期│
│    │      │下午1 │臺19線│0000-000000   │徒刑貳年捌月。│
│    │      │時21分│省道旁│              │未扣案因販賣第│
│    │      │許    │之慈航│              │二級毒品所得新│
│    │      │      │宮前  │              │臺幣參仟元沒收│
│    │      │      │      │              │，如全部或一部│
│    │      │      │      │              │不能沒收時，以│
│    │      │      │      │              │其財產抵償之。│
│    │      ├───┼───┼───────┼───────┤
│    │      │96年10│彰化縣│甲基安非他命、│甲○○販賣第二│
│    │      │月26日│竹塘鄉│3,000元、     │級毒品，處有期│
│    │      │下午6 │竹塘國│0000-000000   │徒刑貳年捌月。│
│    │      │時19分│中前  │              │未扣案因販賣第│
│    │      │許    │      │              │二級毒品所得新│
│    │      │      │      │              │臺幣參仟元沒收│
│    │      │      │      │              │，如全部或一部│
│    │      │      │      │              │不能沒收時，以│
│    │      │      │      │              │其財產抵償之。│
├──┼───┼───┼───┼───────┼───────┤
│3   │陳錦松│96年10│雲林縣│甲基安非他命半│甲○○販賣第二│
│    │      │月24日│西螺鎮│錢、3,500元、 │級毒品，處有期│
│    │      │上午10│七彩福│0000-000000   │徒刑貳年捌月。│
│    │      │時49分│汽車旅│              │未扣案因販賣第│
│    │      │許    │館    │              │二級毒品所得新│
│    │      │      │      │              │臺幣參仟伍佰元│
│    │      │      │      │              │沒收，如全部或│
│    │      │      │      │              │一部不能沒收時│
│    │      │      │      │              │，以其財產抵償│
│    │      │      │      │              │之。          │
│    │      ├───┼───┼───────┼───────┤
│    │      │96年10│雲林縣│甲基安非他命半│甲○○販賣第二│
│    │      │月29日│國道1 │錢、3,500元、 │級毒品，處有期│
│    │      │晚間7 │號高速│0000-000000   │徒刑貳年捌月。│
│    │      │時4分 │公路西│              │未扣案因販賣第│
│    │      │許    │螺交流│              │二級毒品所得新│
│    │      │      │道旁之│              │臺幣參仟伍佰元│
│    │      │      │萊爾富│              │沒收，如全部或│
│    │      │      │便利商│              │一部不能沒收時│
│    │      │      │店    │              │，以其財產抵償│
│    │      │      │      │              │之。          │
├──┼───┼───┼───┼───────┼───────┤
│4   │陳洋安│96年10│彰化縣│甲基安非他命、│甲○○販賣第二│
│    │      │月29日│政府旁│1,000元、     │級毒品，處有期│
│    │      │晚間10│之爌肉│0000-000000   │徒刑貳年捌月。│
│    │      │時48分│飯店  │              │未扣案因販賣第│
│    │      │許    │      │              │二級毒品所得新│
│    │      │      │      │              │臺幣壹仟元沒收│
│    │      │      │      │              │，如全部或一部│
│    │      │      │      │              │不能沒收時，以│
│    │      │      │      │              │其財產抵償之。│
├──┼───┼───┼───┼───────┼───────┤
│5   │乙○○│96年11│臺中縣│海洛因1小包、 │甲○○販賣第一│
│    │      │月1日 │烏日鄉│1,000元、     │級毒品，處有期│
│    │      │凌晨4 │成功嶺│0000-000000   │徒刑柒年捌月。│
│    │      │時59分│旁之全│              │未扣案因販賣第│
│    │      │許    │家便利│              │一級毒品所得新│
│    │      │      │商店  │              │臺幣壹仟元沒收│
│    │      │      │      │              │，如全部或一部│
│    │      │      │      │              │不能沒收時，以│
│    │      │      │      │              │其財產抵償之。│
│    │      │      │      │              │如附表二所示之│
│    │      │      │      │              │物沒收，如全部│
│    │      │      │      │              │或一部不能沒收│
│    │      │      │      │              │時，追徵其價額│
│    │      │      │      │              │或以其財產抵償│
│    │      │      │      │              │之。          │
│    │      ├───┼───┼───────┼───────┤
│    │      │96年11│彰化縣│海洛因1小包、 │甲○○販賣第一│
│    │      │月2日 │溪湖鎮│1,000元、     │級毒品，處有期│
│    │      │凌晨0 │某處  │0000-000000   │徒刑柒年捌月。│
│    │      │時42分│      │              │未扣案因販賣第│
│    │      │許    │      │              │一級毒品所得新│
│    │      │      │      │              │臺幣壹仟元沒收│
│    │      │      │      │              │，如全部或一部│
│    │      │      │      │              │不能沒收時，以│
│    │      │      │      │              │其財產抵償之。│
│    │      │      │      │              │如附表二所示之│
│    │      │      │      │              │物沒收，如全部│
│    │      │      │      │              │或一部不能沒收│
│    │      │      │      │              │時，追徵其價額│
│    │      │      │      │              │或以其財產抵償│
│    │      │      │      │              │之。          │
└──┴───┴───┴───┴───────┴───────┘
附表二：未扣案0000-000000號行動電話號碼之SIM卡壹張
附表三：未扣案0000-000000號行動電話號碼之SIM卡壹張


司法院資訊處製作；財團法人民間司法改革基金會備份。
